臺灣桃園地方法院民事判決　　　　　　　 94年度訴字第665號
原　　　告　戊○○○○○○
　　　　　　乙○○
　　　　　　甲○○
共　　　同
訴訟代理人　呂傳勝律師
複　代理人　呂丹琪律師
　　　　　　呂鄭如峰
被　　　告　己○○
兼訴訟代理人　丁○○
共　　　同
訴訟代理人　丙○○
上列當事人間請求拆屋還地事件，本院於民國94年11月23日辯論
終結，判決如下：
    主  文
被告己○○應自坐落於桃園縣平鎮市○○段東勢小段403 之25地
號土地上如複丈成果圖B 、C 、D 所示之地上建物遷出，被告丁
○○應將上開建物返還予原告。
被告丁○○應將坐落於桃園縣平鎮市○○段東勢小段403 之25地
土地上如丈成果圖Ａ所示之花台拆除，將土地返還予原告。
訴訟費用由被告丁○○負擔。
本判決第一、二項得假執行。但被告如於執行標的物拍定、變賣
或物之交付前，分別以新台幣壹拾柒萬壹仟伍佰元、新台幣貳萬
零肆佰元為原告預供擔保，得免為假執行。
    事實及理由
一、原告起訴主張：坐落於桃園縣平鎮市○○段東勢小段403 之
    25地號土地（下稱系爭土地）為原告所共有，應有部分各1/
    3 ，其地上如複丈成果圖B 、C 、D 所示之建物（下稱系爭
    建物），業經本院於68年6 月30日以68年度訴字第654 號判
    決認定歸屬原告之父吳正宏所有（已死亡）確定，嗣系爭建
    物遭被告丁○○無權占用並出租予被告己○○使用，爰依民
    法第767 條規定，請求被告己○○自系爭建物遷出，被告丁
    ○○應將系爭建物返還予原告。另系爭土地上如複丈成果圖
    Ａ所示之之花台（下稱系爭花台）則係被告丁○○無權占用
　　原告所有系爭土地所搭蓋，爰請求被告丁○○應予拆除將土
　  地返還予原告等語。並為聲明：如主文所示，並請准供擔保
    宣告假執行。
二、被告則以：被告丁○○並未占用原告所有之系爭建物，地政
    機關之複丈成果圖測量結果有錯誤，且被告己○○業已搬走
    ，另系爭花台係被告丁○○與原告之先父吳正宏所共同興建
    ，現由被告丁○○種植鐵樹等語，資為抗辯。並為答辯聲明
    ：原告之訴駁回。如受不利之判決，願供擔保請免為假執行
    。
三、按原告於起訴原因已有相當之證明，而被告就其抗辯事實並
    無確切證明方法，僅以空言爭執者，當然認定其抗辯事實之
    非真正，而應為被告不利益之裁判。經查，本件原告主張渠
    等為系爭土地之所有權人，應有部分各1/3 ，且系爭建物係
    原告之先父吳正宏所有之事實，業據其提出土地登記第一類
    謄本為證，並經本院依職權調閱本院68年度訴字第654 號、
    台灣高等法院68年度上字第2015號及最高法院69年度台上字
    第2013號民事卷宗及卷內之現場圖查核無訛，而系爭建物現
    為被告丁○○占用並出租予被告己○○使用之事實，復經本
    院於94年7 月14日履勘現場屬實，製有勘驗筆錄在卷可稽，
    另系爭花台係被告丁○○搭建使用乙節，亦為被告丁○○所
    不爭執，被告丁○○雖辯稱其出租予被告己○○之建物並非
    原告先父吳正宏所有，應係地政機關測量錯誤，且系爭花台
    係其與原告先父吳正宏所共同興建；被告己○○雖辯稱其已
    遷出所承租之建物，然均為原告所否認，且被告亦均未能舉
    證以實其說，是被告所辯，尚不足採。
四、綜上，原告依民法第767 條之規定據以提起本訴，請求被告
    己○○應自系爭建物遷出，被告丁○○應將系爭建物返還予
    原告及被告丁○○應將系爭花台拆除，將土地返還予原告，
    即無不合，應予准許。
五、本判決所命被告給付之價額未逾新台幣500,000 元，依民事
    訴訟法第389 條第1 項第5 款規定，應依職權宣告假執行，
    惟被告陳明願供擔保，請准免為假執行之宣告，亦無不合，
    爰酌定相當擔保金額准許之。
六、結論：原告之訴為有理由，依民事訴訟法第79條、第389 條
    第1 項第5款、第390 條第2 項，判決如主文。
中　　華　　民　　國　　94　　年　　12　　月　　7 　　日
                  民事第一庭    法　官　林雯娟
以上正本係照原本作成。
如對本判決上訴，須於判決送達後20日內向本院提出上訴狀。
中　　華　　民　　國　　94　　年　　12　　月　　7 　　日
                                 書記官　黃楓茹
